【裁判字號】    90,易,325
【裁判日期】    900725
【裁判案由】    賭博
【裁判全文】
臺灣臺北地方法院刑事判決                            九十年度易字第三二五號
    公  訴  人  臺灣臺北地方法院檢察署檢察官
    被      告  壬○
                甲○○
                子○○
                己○○
                辛○○
右列被告因賭博案件，經檢察官提起公訴（八十九年度偵字第二三八七九號），本院
判決如左：
    主  文
壬○、甲○○共同連續意圖營利，供給賭博場所，各處有期徒刑肆月，如易科罰金，
均以參佰元折算壹日。
子○○共同連續意圖營利，聚眾賭博，累犯，處有期徒刑陸月，如易科罰金，以參佰
元折算壹日。扣案之賭具天九牌參付，骰子貳佰捌拾顆、玩具紙鈔壹仟肆佰柒拾張、
籌碼壹佰柒拾肆個及抽頭金參萬捌仟貳佰元均沒收。
己○○、辛○○共同意圖營利，聚眾賭博，己○○處有期徒刑參月，如易科罰金，以
參佰元折算壹日，辛○○，累犯，處有期徒刑肆月，如易科罰金，以參佰元折算壹日
。扣案之賭具天九牌參付，骰子貳佰捌拾顆、玩具紙鈔壹仟肆佰柒拾張、籌碼壹佰柒
拾肆個及抽頭金參萬捌仟貳佰元均沒收。
    事  實
一、子○○前曾於民國八十五年間因違反能源管理法案件，經本院判處有期徒刑三月
    ，如易科罰金以三百元折算一日確定，於八十六年一月十七日易科罰金執行完畢
    ；辛○○則前於八十二年間因違反肅清煙毒條例案件，經本院判處有期徒刑三年
    二月確定，於八十六年一月四日縮刑期滿執行完畢。詎仍不知悔改，子○○、壬○及甲○○均基於共同意圖營利之概括犯意聯絡，壬○與其同居人甲○○先後於
    民國八十九年十二月二日及同年月五日，以每日新台幣（下同）六千元之代價，
    連續供給壬○所有位於台北市○○街四二六巷臨七之六號住處之客廳予子○○作
    為賭博場所，子○○則在該處提供其所有之天九牌、骰子為賭具，聚集黃益全、
    陳仁和、江嘉佑、魏寶琴、謝文生、游演泉、癸○○、林東修、羅有能、梁忠正
    、蔡政倫、丙○○、江振芳、庚○○、丁○○、楊世昌、劉依玉、簡添財、丑○○、蔡承達、蕭慶煌、胡天雄、乙○○、陳進添、何文智、鄭義偉、江坤信等不
    特定人賭博。其賭博之方式係由賭客輪流作莊，以四支牌比大小，每輸贏一萬元
    由子○○抽頭五百元。子○○並自同年月五日晚間起，分別以二千元及三千元之
    代價，僱佣與之具有犯意聯絡之己○○及辛○○，在上址分任把風、負責收取賭
    金及清場之工作。嗣於同年月六日凌晨二時四十分許，為警當場查獲，並扣得子
    ○○所有供犯罪所用之賭具天九牌三付，骰子二百八十顆、玩具紙鈔一千四百七
    十張、籌碼一百七十四個及抽頭金三萬八千二百元。
二、案經台北市政府警察局大安分局報告台灣台北地方法院檢察署檢察官偵查起訴。
    理  由
一、被告子○○、己○○及張文瑞部分：
    訊據被告子○○、己○○及辛○○對於右揭事實坦承不諱，核與證人即為警當場
    查獲之賭客黃益全、陳仁和、江嘉佑、魏寶琴、謝文生、游演泉、癸○○、林東
    修、羅有能、梁忠正、蔡政倫、丙○○、江振芳、庚○○、丁○○、楊世昌、劉
    依玉、簡添財、丑○○、蔡承達、蕭慶煌、胡天雄、乙○○、陳進添、何文智、
    鄭義偉、江坤信等人證述之情節大致相符，並有扣案如事實欄所示之物可證，事
    證明確，其犯行均堪以認定。
二、被告壬○、甲○○部分：
    訊據被告壬○固坦承為該址房屋之所有人，惟否認有供給賭博場所之犯行，辯稱
    ：是其同居人甲○○擅自出租予子○○的，伊不知情云云，被告甲○○對於有於
    前二時日以每日六千元之代價將上址出租予子○○之事實坦承不諱，惟否認被告
    壬○係知情，辯稱：是伊自己出租予子○○，沒告訴壬○，壬○並不知情云云。
    經查：本件雖係被告甲○○出面將上址出租予被告子○○作賭博場所，業據被告
    子○○及甲○○供承在卷，惟查：被告壬○於警訊中自承：「（問：你是否知道
    且同意甲○○將該址房屋租借他人經營賭場？）知道且我有同意」等語（見警卷
    第二頁背面），雖其否認於警訊時有坦認上情，惟證人即製作該筆錄之警員戊○○於本院調查時證稱：是壬○被移送到三組時自己講的等語（參見本院九十年三
    月二日訊問筆錄），故被告壬○否認有於警訊中自白前詞，已難採信。況且復參
    以該處供作賭博場所已有二日之久，且被告壬○亦自承每日均有回家等語，而該
    處為警查獲時，現場大門未鎖，客廳則有賭客二十七人正以天九牌聚賭，被告壬○及甲○○被查獲時係在隔壁房間內睡覺等情，有台北市政府警察局大安分局臥
    龍派出所臨檢紀錄表一紙在卷可參，該處既為被告壬○之住家，若非經其同意，
    豈有無端任由不特定之第三人隨意進出並聚賭，且自己又能安然在房間內睡覺之
    理？是被告壬○所辯，顯與常理有違，不足採信，被告甲○○所供：壬○並不知
    情云云，亦係迴護之詞，委無足採，被告壬○有同意甲○○將其住所供被告子○○作賭博場所甚明，是其二人間有供給賭博場所之犯意聯絡及行為分擔，應堪以
    認定。本件事證明確，被告之犯行洵堪認定。
二、被告壬○、甲○○意圖營利，提供其住處予子○○作賭博場所為，核其所為，係
    犯刑法第二百六十八條前段之意圖營利供給賭博場所罪。被告子○○、辛○○、
    己○○意圖營利，供給賭博場所並聚眾賭博，核其所為，係犯刑法第二百六十八
    條前段之意圖營利供給賭博場所罪及同法第二百六十八條後段之意圖營利聚眾賭
    博罪。被告壬○、甲○○與子○○間，就供給賭博場所之部分，及被告子○○、
    己○○、辛○○間就八十九年十二月五日供給賭博場所及聚眾賭博之犯行，各有
    犯意之聯絡及行為分擔，均為共同正犯。被告壬○、甲○○於前揭時日先後二次
    供給賭博場所之犯行，及子○○先後二次供賭賭博場所並聚眾賭博之犯行，均時
    間緊接，所為犯罪構成要件皆相同，顯均係基於概括犯意為之，皆為連續犯，均
    應以一罪論，併均分別依法加重其刑。再被告子○○、己○○及辛○○三人所犯
    意圖營利提供場所及意圖營利聚眾賭博罪間，有方法結果之牽連關係，應從情節
    較重之意圖營利聚眾賭博罪論處。公訴人雖認被告壬○與甲○○與子○○、己○○及辛○○間均共犯刑法第二百六十八條後段之意圖營利聚眾賭博罪，惟被告壬○及甲○○僅係單純將其住處出租予被告子○○收取固定之租金，卷內並無任何
    證據證明其有聚眾賭博之犯行，此外復查無其他證據足證其二人與子○○間有聚
    眾賭博之犯意聯絡及行為分擔，是公訴人認其二人亦成立刑法第二百六十八條後
    段之意圖營利聚眾賭博罪，顯有誤會。又被告壬○、甲○○及子○○於八十九年
    十二月二日所為之前揭犯行，雖未據公訴人起訴，惟因均與已起訴之部分有連續
    犯之裁判上一罪關係，應為起訴效力所及，本院自應併予審究。另被告子○○及
    辛○○有如事實欄所示之前科，有台灣高等法院檢察署刑案紀錄簡覆表在卷可按
    ，其於五年以內再犯本件最重本刑為有期徒刑以上之罪，為累犯，應依刑法第四
    十七條之規定加重其刑，被告子○○並應遞加重其刑。爰審酌被告均不循正途謀
    利、其犯罪之動機、目的、手段、所為均有害社會善良風氣、犯後態度等一切情
    狀，各量處如主文所示之刑。又被告等人行為後，刑法第四十一條規定已於九十
    年一月四日修正，經總統於九十年一月十日公布，並自同年一月十二起生效，依
    現行刑法第四十一條第一項前段：「犯最重本刑為五年以下有期徒刑以下之罪，
    而受六個月以下有期徒刑或拘役之宣告，因身體、教育、職業、家庭之關係或其
    他正當事由，執行顯有困難者，得以一元以上三元以下折算一日，易科罰金」之
    規定，較之修正前刑法第四十一條以「犯最重本刑為三年以下有期徒刑以下之罪
    ，而受六個月以下有期徒刑或拘役之宣告」，始得易科罰金之規定，以修正後刑
    法第四十一條第一項前段之規定較有利於行為人。本件被告等行為時雖在刑法第
    四十一條修正生效之前，惟依刑法第二條第一項前段規定，仍應適用裁判時即修
    正後之刑法第四十一條第一項前段規定，均諭知易科罰金之折算標準。扣案之賭
    具天九牌三付，骰子二百八十顆、玩具紙鈔一千四百七十張、籌碼一百七十四個
    ，係被告子○○所有供犯罪所用之物，扣案之抽頭金三萬八千二百元，係被告子
    ○○犯罪所得之物，業據被告供承在卷，爰分別依刑法第三十八條第一項第二款
    、第三款宣告沒收。
二、依刑事訴訟法第二百九十九條第一項前段，刑法第二條第一項前段、第二十八條
    、第五十六條、第二百六十八條、第五十五條、第四十七條、第四十一條第一項
    前段、第三十八條第一項第二款、第三款，罰金罰鍰提高標準條例第一條前段、
    第二條，判決如主文。
本案經檢察官林秀濤到庭執行職務
中      華      民      國      九十      年      七    月    二十五    日
                           臺灣臺北地方法院刑事第八庭
                                   審判長法  官  王  淑  滿
                     法  官  胡  宏  文
                                         法  官  李  宜  娟
右正本證明與原本無異。
如不服本判決，應於判決送達後十日內向本院提出上訴狀 (應附繕本) ，上訴於臺灣
高等法院。
                                         書記官  蘇  秋  
中      華      民      國      九十      年      七    月    二十五    日
附錄本案論罪科刑法條：
刑法第二百六十八條：
意圖營利，供給賭博場所或聚眾賭博者，處三年以下有期徒刑，得併科三千元以下罰
金。


司法院資訊處製作；財團法人民間司法改革基金會備份。
